臺灣高雄地方法院刑事判決　　　　　　　　　　　　九十一年度易字第一二號
　　公　訴　人　臺灣高雄地方法院檢察署檢察官
　　被　　　告　丙○○
右列被告因竊盜案件，經檢察官提起公訴（九十年度偵字第五五七三號），本院判決
如左：
    主  文
丙○○竊盜，未遂，處拘役伍拾日，如易科罰金，以參佰元折算壹日。
    事  實
一、丙○○意圖為自己不法之所有，於九十一年三月十三日凌晨二時十分許，騎乘未
    懸掛車牌之機車，行至高雄縣岡山鎮○○路六一六之十號前，見甲○○經營之合
    興發汽車商行所購入之ＹＸ─九六四一號自用小客車停放該處，即持不詳物品，
    撬毀該自用小客車左前座之車鎖，足以生損害於甲○○，其欲進入車內竊取財物
    之際，為甲○○、乙○○發覺而報警當場查獲。
二、案經甲○○訴由高雄縣警察局岡山分局移送臺灣高雄地方法院檢察署檢察官偵查
    起訴。
    理  由
一、訊據被告丙○○矢口否認有何竊盜犯行，辯稱：伊騎到保養廠時，有三名師傅在
    修車，伊與他們聊天，其中一位師傅要將上開自小客車以新台幣五萬元賣給伊，
    因伊不會開車而拒絕，不知何故，修車師傅就拿不明物體打伊並說伊偷偷車云云
    。惟查，右揭事實業據證人乙○○於院審理中供稱：學徒從二樓的監視器看到被
    告在偷車，其等即衝到樓下，被告轉身就跑，在其等結束工作上二樓前，未曾與
    被告聊天等語（見本院審理筆錄），核與證人甲○○證稱：從監視器看到被告在
    樓下偷車，伊等便下樓追被告，伊等未曾與被告聊天等語（見同上筆錄），大致
    相符，並有上開自小客車照片二幀在卷可稽，參以被告與證人乙○○、甲○○夙
    不相識，衡情，證人乙○○、甲○○豈有甘冒偽證罪之處罰而設詞構陷被告之理
    ？是被告前開所辯，顯係卸責之詞，不足採信。本件事證明確，被告犯行洵堪認
    定。
二、核被告所為，係犯刑法第三百二十條第三項、第一項之竊盜未遂罪及同法第三百
    五十四條毀損罪。被告雖已著手竊盜行為之實施，惟未生竊盜之結果，其犯罪尚
    屬未遂，爰依刑法第二十六條前段規定，按既遂犯之刑減輕之。又被告係以毀損
    車鎖之方法，以達竊取財物之目的，是其所犯上開二罪，有方法目的之牽連關係
    ，應依刑法第五十五條規定，從較重之竊盜未遂罪處斷。爰審酌被告無犯罪前科
    ，素行尚佳，此有臺灣高等法院被告全國前按紀錄表可憑，素行尚佳，惟其正值
    壯年，不以勞力換取所得，竟以偷竊方式滿足物慾，惡性非輕，惟念其尚未竊得
    財物，所生危害尚屬輕微，及犯後否認犯行，顯無悔意等一切情狀，量處如主文
    所示之刑，並諭知易科罰金之折算標準，以資懲儆。
據上論斷，應依刑事訴訟法第二百九十九條第一項前段，刑法第三百二十條第三項、
第一項、第三百五十四條、第二十六條前段、第五十五條、第四十一條第一項，罰金
罰鍰提高標準條例第一條前段、第二條，判決如主文。
中      華      民      國    九十一    年      七      月    二十九    日
                                  臺灣高雄地方法院刑事第四庭
                                      法  官    廖純卿
右正本證明與原本無異。
如不服本判決，應於判決送達後十日內，向本院提出上訴狀。
                                      書記官    劉企萍
中      華      民      國    九十一    年      七      月    二十九    日
附錄本判決論罪科刑法條全文：
刑法第三百二十條第一項、第三項
意圖為自己或第三人不法之所有，而竊取他人之動產者，為竊盜罪，處五年以下有期
徒刑、拘役或五百元以下罰金。
前二項之未遂犯罰之。
刑法第三百五十四條
毀棄、損壞前二條以外之他人之物或致令不堪用，足以生損害於公眾或他
人者，處二年以下有期徒刑、拘役或五百元以下罰金。
